Inventaris van het archief van de Arrondissementsrechtbank te Dordrecht, 1980-1989
Nationaal Archief, Den Haag
- Handelingen Strafproces, 6.1.3
  - Strafproces Eerste Aanleg Arrondissementsrechtbank / Gerechtelijk Vooronderzoek 1950-, 167-181
    Rapporten / Verslagen (door Openbaar Ministerie / partij / rechter - commissaris / rechtbank, handeling 168)
    Vordering (door Openbaar Ministerie, handeling 169)
    Beschikking (door rechter - commissaris, handeling 170)
    Proces-verbaal / Oproepingen / Beschikkingen (door rechter - commissaris, handeling 171)
    Beschikking (door rechter - commissaris, handeling 172)
    Sepot / Kennisgeving niet verdere vervolging (door Openbaar Ministerie, handeling 173)
    Transactievoorstel (door Openbaar Ministerie / partij, handeling 174)
    Dagvaarding (door Openbaar Ministerie, handeling 175)
    Proces-verbaal ter terechtzitting (door arrondissementsrechtbank, handeling 176)
    Eis (door Openbaar Ministerie, handeling 177)
    Pleitnota (door partij, handeling 178)
    Vonnis (door arrondissementsrechtbank, handeling 179)
    Beschikking (door arrondissementsrechtbank, handeling 180)
    Correspondentie / Executieregisters (door Openbaar Ministerie, handeling 181)
    - Beschikkingen Raadkamer art.26 en art.30, 1981-1989; 576, 919; 2 pakken
      - nrs 1981 / 262 - 1986 / 396 1981 - 1986, 576
      - nrs 1987 / 27 - 1989 / 289 1987 - 1989, 919
    - Strafzaken langer dan 1 jaar, 1980-1986; 577-581; 5 pakken
      - nrs 1980 / 5901 - 1981 / 10567 1980 - 1981, 577
      - nrs 1982 / 5985 - 1983 / 10487 1982 - 1983, 578
      - nrs 1984 / 5017 - 10475 1984, 579
      - nrs 1984 / 10476 - 1985 / 11062 1984 - 1985, 580
      - nrs 1986 / 5069 - 11082 1986, 581
    - Diverse Strafzaken: Gratie + Beslissing na Voorwaardelijke Vrijlating, 1981-1985; 582; 1 pak
    - Vonnissen Strafzaken Hoger Beroep (kaarten op inv.nr 81), 1980-1989; 583-587, 916-918; 8 pakken
      - 1980, nrs 1 - 117 1980, 583
      - nrs 1981 / 1 - 1982 / 60 1981 - 1982, 584
      - nrs 1982 / 61 - 1983 / 210 1982 - 1983, 585
      - nrs 1984 / 1 - 1985 / 69 1984 - 1985, 586
      - nrs 1985 / 70 - 1986 / 145 1985 - 1986, 587
      - 1987, nrs 1 - 171 1987, 916
      - 1988, nrs 1 - 263 1988, 917
      - 1989, nrs 1 - 237 1989, 918
    - Vonnissen Strafzaken, 1980-1989; div.nrs.; 115 pakken
      - 1980, nrs 5000 - 7499 1980, 588
      - 1980, nrs 7500 - 8899 1980, 589
      - 1980 - 1981, nrs 1980 / 8900 - 1981 / 5799 1980-1981, 590
      - 1981, nrs 5800 - 7999 1981, 591
      - 1981, nrs 8000 - 10399 1981, 592
      - 1981 - 1982, nrs 1981 / 10400 - 1982 / 5999 1981-1982, 593
      - 1982, nrs 6000 - 7799 1982, 594
      - 1982, nrs 7800 - 8899 1982, 595
      - 1982, nrs 8900 - 9893 1982, 596
      - 1982, nrs 9894 - 10960 1982, 597
      - 1983, nrs 5000 - 5800 1983, 598
      - 1983, nrs 5801 - 6430 1983, 599
      - 1983, nrs 6431 - 7012 1983, 600
      - 1983, nrs 7013 - 7810 1983, 601
      - 1983, nrs 7811 - 8460 1983, 602
      - 1983, nrs 8461 - 8870 1983, 603
      - 1983, nrs 8871 - 9440 1983, 604
      - 1983, nrs 9441 - 10060 1983, 605
      - 1983, nrs 10061 - 10802 1983, 606
      - 1984, nrs 5000 - 5800 1984, 607
      - 1984, nrs 5801 - 6390 1984, 608
      - 1984, nrs 6391 - 6880 1984, 609
      - 1984, nrs 6881 - 7400 1984, 610
      - 1984, nrs 7401 - 8090 1984, 611
      - 1984, nrs 8091 - 8900 1984, 612
      - 1984, nrs 8901 - 9590 1984, 613
      - 1984, nrs 9591 - 10075 1984, 614
      - 1984, nrs 10076 - 10735 1984, 615
      - 1984, nrs 10736 - 11351 1984, 616
      - 1985, nrs 5000 - 5691 1985, 617
      - 1985, nrs 5692 - 6399 1985, 618
      - 1985, nrs 6400 - 6729 1985, 619
      - 1985, nrs 6730 - 7282 1985, 620
      - 1985, nrs 7283 - 7820 1985, 621
      - 1985, nrs 7821 - 8299 1985, 622
      - 1985, nrs 8300 - 9025 1985, 623
      - 1985, nrs 9026 - 9599 1985, 624
      - 1985, nrs 9600 - 10200 1985, 625
      - 1985, nrs 10201 - 10799 1985, 626
      - 1985, nrs 10800 - 11211 1985, 627
      - 1986, nrs 5000 - 5410 1986, 628
      - 1986, nrs 5411 - 5783 1986, 629
      - 1986, nrs 5784 - 6293 1986, 630
      - 1986, nrs 6294 - 6849 1986, 631
      - 1986, nrs 6850 - 7518 1986, 632
      - 1986, nrs 7519 - 8036 1986, 633
      - 1986, nrs 8037 - 8746 1986, 634
      - 1986, nrs 8747 - 9330 1986, 635
      - 1986, nrs 9331 - 9865 1986, 636
      - 1986, nrs 9866 - 10284 1986, 637
      - 1986, nrs 10285 - 10779 1986, 638
      - 1986, nrs 10780 - 11197 1986, 639
      - 1987, nrs 5000 - 5085 1987, 1046
      - 1987, nrs 5086 - 5152 1987, 1047
      - 1987, nrs 5153 - 5217 1987, 1048
      - 1987, nrs 5218 - 5264 1987, 1049
      - 1987, nrs 5265 - 5369 1987, 1050
      - 1987, nrs 5370 - 5467 1987, 1051
      - 1987, nrs 5468 - 5569 1987, 1052
      - 1987, nrs 5570 - 5641 1987, 1053
      - 1987, nrs 5642 - 6805 1987, 1054
      - 1987, nrs 6806 - 7149 1987, 862
      - 1987, nrs 7150 - 7590 1987, 863
      - 1987, nrs 7591 - 8001 1987, 864
      - 1987, nrs 8002 - 8467 1987, 865
      - 1987, nrs 8468 - 8886 1987, 866
      - 1987, nrs 8887 - 9155 1987, 867
      - 1987, nrs 9156 - 9592 1987, 868
      - 1987, nrs 9593 - 9953 1987, 869
      - 1987, nrs 9954 - 10298 1987, 870
      - 1987, nrs 10299 - 10567 1987, 871
      - 1987, nrs 10568 - 11031 1987, 872
      - 1987, nrs 11032 - 11358 1987, 873
      - 1987, nrs 11359 - 11813 1987, 874
      - 1987, nrs 11814 - 37076 1987, 875
      - 1988, nrs 5000 - 5073 1988, 876
      - 1988, nrs 5074 - 5160 1988, 877
      - 1988, nrs 5161- 5302 1988, 878
      - 1988, nrs 5303 - 5402 1988, 879
      - 1988, nrs 5403 - 5450 1988, 880
      - 1988, nrs 5451 - 5507 1988, 881
      - 1988, nrs 5508 - 5542 1988, 882
      - 1988, nrs 5543 - 6560 1988, 883
      - 1988, nrs 6561 - 6893 1988, 884
      - 1988, nrs 6894 - 7250 1988, 885
      - 1988, nrs 7251 - 7627 1988, 886
      - 1988, nrs 7628 - 8019 1988, 887
      - 1988, nrs 8020 - 8379 1988, 888
      - 1988, nrs 8380 - 8719 1988, 889
      - 1988, nrs 8720 - 9142 1988, 890
      - 1988, nrs 9143 - 9463 1988, 891
      - 1988, nrs 9464 - 9836 1988, 892
      - 1988, nrs 9837 - 10269 1988, 893
      - 1988, nrs 10270 - 10538 1988, 894
      - 1988, nrs 10539 - 10889 1988, 895
      - 1988, nrs 10890 - 11323 1988, 896
      - 1988, nrs 11324 - 11654 1988, 897
      - 1988, nrs 11655 - 35097 1988, 898
      - 1988, nrs 35098 - 36198 1988, 899
      - 1989, nrs 5000 - 5071 1989, 900
      - 1989, nrs 5072 - 5110 1989, 901
      - 1989, nrs 5111 - 5184 1989, 902
      - 1989, nrs 5185 - 5276 1989, 903
      - 1989, nrs 5277 - 5371 1989, 904
      - 1989, nrs 5372 - 5441 1989, 905
      - 1989, nrs 5442 - 5594 1989, 906
      - 1989, nrs 5595 - 5655 1989, 907
      - 1989, nrs 5656 - 5735 1989, 908
      - 1989, nrs 5736 - 7170 1989, 909
      - 1989, nrs 7171 - 8530 1989, 910
      - 1989, nrs 8531 - 9369 1989, 911
      - 1989, nrs 9370 - 10580 1989, 912
      - 1989, nrs 10581 - 11321 1989, 913
      - 1989, nrs 11322 - 35218 1989, 914
      - 1989, nrs 35219 - 40165 1989, 915
    - Aantekening Mondeling Vonnis, 1980-1982; 640-651; 12 pakken
      - 1980, nrs 5000 - 6400 1980, 640
      - 1980, nrs 6401 - 7945 1980, 641
      - 1980, nrs 7946 - 9599 1980, 642
      - 1980, nrs 9600 - 10689 1980, 643
      - 1981, nrs 5000 - 6750 1981, 644
      - 1981, nrs 6751 - 7875 1981, 645
      - 1981, nrs 7876 - 9199 1981, 646
      - 1981, nrs 9200 - 10651 1981, 647
      - 1982, nrs 5000 - 6500 1982, 648
      - 1982, nrs 6501 - 8250 1982, 649
      - 1982, nrs 8251 - 9500 1982, 650
      - 1982, nrs 9501 - 10965 1982, 651
    - Vonnissen Strafzaken Economische Politierechter (registers te vinden op inv.nrs 026-036 en kaarten op inv.nrs 077-080), 1980-1986; 652-656; 5 pakken
      - 1980, nrs 35000 - 36608 1980, 652
      - 1981 - 1982, nrs 1981 / 35000 - 1982 / 35757 1981-1982, 653
      - 1982 - 1983, nrs 1982 / 35758 - 1983 / 35722 1982-1983, 654
      - 1983 - 1984, nrs 1983 / 35723 - 1984 / 36718 1983-1984, 655
      - 1985 - 1986, nrs 1985 / 35000 - 1986 / 36740 1985-1986, 656
    - Strafproces Eerste Aanleg Strafzaken (registers en klapperkaarten staan op pagina 70 t/m 74 van deze inventaris / Voorbeelddossierste vinden op bijlage 1 zie pagina 111), 1980-1989; 657-769, 920-1027; 221 pakken
      - 1980, dossiernrs 5001 - 5300 1980, 657
      - 1980, dossiernrs 5301 - 5500 1980, 658
      - 1980, dossiernrs 5501 - 5825 1980, 659
      - 1980, dossiernrs 5826 - 6069 1980, 660
      - 1980, dossiernrs 6070 - 6325 1980, 661
      - 1980, dossiernrs 6326 - 6495 1980, 662
      - 1980, dossiernrs 6496 - 6805 1980, 663
      - 1980, dossiernrs 6806 - 7100 1980, 664
      - 1980, dossiernrs 7101 - 7400 1980, 665
      - 1980, dossiernrs 7401 - 7750 1980, 666
      - 1980, dossiernrs 7751 - 7979 1980, 667
      - 1980, dossiernrs 7980 - 8350 1980, 668
      - 1980, dossiernrs 8351 - 8650 1980, 669
      - 1980, dossiernrs 8651 - 8875 1980, 670
      - 1980, dossiernrs 8876 - 9162 1980, 671
      - 1980, dossiernrs 9163 - 9425 1980, 672
      - 1980, dossiernrs 9426 - 9700 1980, 673
      - 1980, dossiernrs 9701 - 9975 1980, 674
      - 1980, dossiernrs 9976 - 10140 1980, 675
      - 1980, dossiernrs 10141 - 10357 1980, 676
      - 1980, dossiernrs 10358 - 10600 1980, 677
      - 1980 - 1981, dossiernrs 1980 / 10601 - 1981 / 5115 1980-1981, 678
      - 1981, dossiernrs 5116 - 5415 1981, 679
      - 1981, dossiernrs 5416 - 5630 1981, 680
      - 1981, dossiernrs 5631 - 5950 1981, 681
      - 1981, dossiernrs 5951 - 6230 1981, 682
      - 1981, dossiernrs 6231 - 6535 1981, 683
      - 1981, dossiernrs 6536 - 6800 1981, 684
      - 1981, dossiernrs 6801 - 7030 1981, 685
      - 1981, dossiernrs 7031 - 7200 1981, 686
      - 1981, dossiernrs 7201 - 7450 1981, 687
      - 1981, dossiernrs 7451 - 7659 1981, 688
      - 1981, dossiernrs 7660 - 7885 1981, 689
      - 1981, dossiernrs 7886 - 8170 1981, 690
      - 1981, dossiernrs 8171 - 8450 1981, 691
      - 1981, dossiernrs 8451 - 8650 1981, 692
      - 1981, dossiernrs 8651 - 8960 1981, 693
      - 1981, dossiernrs 8961 - 9360 1981, 694
      - 1981, dossiernrs 9361 - 9720 1981, 695
      - 1981, dossiernrs 9721 - 10090 1981, 696
      - 1981, dossiernrs 10091 - 10400 1981, 697
      - 1981 - 1982, dossiernrs 1981 / 10401 - 1982 / 5020 1981-1982, 698
      - 1982, dossiernrs 5021 - 5350 1982, 699
      - 1982, dossiernrs 5351 - 5575 1982, 700
      - 1982, dossiernrs 5576 - 5830 1982, 701
      - 1982, dossiernrs 5831 - 6145 1982, 702
      - 1982, dossiernrs 6146 - 6400 1982, 703
      - 1982, dossiernrs 6401 - 6700 1982, 704
      - 1982, dossiernrs 6701 - 6930 1982, 705
      - 1982, dossiernrs 6931 - 7200 1982, 706
      - 1982, dossiernrs 7201 - 7425 1982, 707
      - 1982, dossiernrs 7426 - 7725 1982, 708
      - 1982, dossiernrs 7726 - 7935 1982, 709
      - 1982, dossiernrs 7936 - 8110 1982, 710
      - 1982, dossiernrs 8111 - 8310 1982, 711
      - 1982, dossiernrs 8311 - 8460 1982, 712
      - 1982, dossiernrs 8461 - 8660 1982, 713
      - 1982, dossiernrs 8661 - 8900 1982, 714
      - 1982, dossiernrs 8901 - 9008 1982, 715
      - 1982, dossiernrs 9009 - 9240 1982, 716
      - 1982, dossiernrs 9241 - 9540 1982, 717
      - 1982, dossiernrs 9541 - 9745 1982, 718
      - 1982, dossiernrs 9746 - 9900 1982, 719
      - 1982, dossiernrs 9901 - 10060 1982, 720
      - 1982, dossiernrs 10061 - 10275 1982, 721
      - 1982, dossiernrs 10276 - 10570 1982, 722
      - 1982, dossiernrs 10571 - 10775 1982, 723
      - 1982 - 1983, dossiernrs 1982 / 10776 - 1983 / 5100 1982-1983, 724
      - 1983, dossiernrs 5101 - 5520 1983, 725
      - 1983, dossiernrs 5521 - 5900 1983, 726
      - 1983, dossiernrs 5901 - 6110 1983, 727
      - 1983, dossiernrs 6111 - 6475 1983, 728
      - 1983, dossiernrs 6476 - 6925 1983, 729
      - 1983, dossiernrs 6926 - 7475 1983, 730
      - 1983, dossiernrs 7476 - 7925 1983, 731
      - 1983, dossiernrs 7926 - 8535 1983, 732
      - 1983, dossiernrs 8536 - 8845 1983, 733
      - 1983, dossiernrs 8846 - 9295 1983, 734
      - 1983, dossiernrs 9296 - 9780 1983, 735
      - 1983, dossiernrs 9781 - 10220 1983, 736
      - 1983, dossiernrs 10221 - 10785 1983, 737
      - 1984, dossiernrs 5000 - 5320 1984, 738
      - 1984, dossiernrs 5321 - 5750 1984, 739
      - 1984, dossiernrs 5751 - 6075 1984, 740
      - 1984, dossiernrs 6076 - 6510 1984, 741
      - 1984, dossiernrs 6511 - 7015 1984, 742
      - 1984, dossiernrs 7016 - 7430 1984, 743
      - 1984, dossiernrs 7431 - 7950 1984, 744
      - 1984, dossiernrs 7951 - 8490 1984, 745
      - 1984, dossiernrs 8491 - 9080 1984, 746
      - 1984, dossiernrs 9081 - 9435 1984, 747
      - 1984, dossiernrs 9436 - 9835 1984, 748
      - 1984, dossiernrs 9836 - 10340 1984, 749
      - 1984, dossiernrs 10341 - 10915 1984, 750
      - 1984 - 1985, dossiernrs 1984 / 10916 - 1985 / 5330 1984-1985, 751
      - 1985, dossiernrs 5331 - 5850 1985, 752
      - 1985, dossiernrs 5851 - 6275 1985, 753
      - 1985, dossiernrs 6276 - 6870 1985, 754
      - 1985, dossiernrs 6871 - 7575 1985, 755
      - 1985, dossiernrs 7576 - 8170 1985, 756
      - 1985, dossiernrs 8171 - 8930 1985, 757
      - 1985, dossiernrs 8931 - 9625 1985, 758
      - 1985, dossiernrs 9626 - 10260 1985, 759
      - 1985, dossiernrs 10261 - 10900 1985, 760
      - 1985 - 1986, dossiernrs 1985 / 10901 - 1986 / 5700 1985-1986, 761
      - 1986, dossiernrs 5701 - 6275 1986, 762
      - 1986, dossiernrs 6276 - 7225 1986, 763
      - 1986, dossiernrs 7226 - 8200 1986, 764
      - 1986, dossiernrs 8201 - 8730 1986, 765
      - 1986, dossiernrs 8731 - 9310 1986, 766
      - 1986, dossiernrs 9311 - 9915 1986, 767
      - 1986, dossiernrs 9916 - 10745 1986, 768
      - 1986, dossiernrs 10746 - 11170 1986, 769
      - 1987, dossiernrs 5000 - 5186 1987, 920
      - 1987, dossiernrs 5187 - 5247 1987, 921
      - 1987, dossiernrs 5248 - 5304 1987, 922
      - 1987, dossiernrs 5305 - 5401 1987, 923
      - 1987, dossiernrs 5402 - 5463 1987, 924
      - 1987, dossiernrs 5464 1987, 925
      - 1987, dossiernrs 5465 - 5512 1987, 926
      - 1987, dossiernrs 5513 / deel I 1987, 927
      - 1987, dossiernrs 5513 / deel II 1987, 928
      - 1987, dossiernrs 5514 - 6593 1987, 929
      - 1987, dossiernrs 6594 - 6933 1987, 930
      - 1987, dossiernrs 6934 - 7726 1987, 931
      - 1987, dossiernrs 7727 - 8192 1987, 932
      - 1987, dossiernrs 8193 - 9027 1987, 933
      - 1987, dossiernrs 9028 - 9220 1987, 934
      - 1987, dossiernrs 9221 - 9222 1987, 935
      - 1987, dossiernrs 9223 - 9511 1987, 936
      - 1987, dossiernrs 9512 - 9988 1987, 937
      - 1987, dossiernrs 9989 - 10569 1987, 938
      - 1987, dossiernrs 10570 - 11389 1987, 939
      - 1987, dossiernrs 11390 - 11953 1987, 940
      - 1988, dossiernrs 5000 - 5027 1988, 941
      - 1988, dossiernrs 5028 1988, 942
      - 1988, dossiernrs 5029 - 5060 1988, 943
      - 1988, dossiernrs 5061 - 5064 1988, 944
      - 1988, dossiernrs 5065 - 5130 1988, 945
      - 1988, dossiernrs 5131 - 5215 1988, 946
      - 1988, dossiernrs 5216 - 5298 1988, 947
      - 1988, dossiernrs 5299 1988, 948
      - 1988, dossiernrs 5300 - 5301 / deel I 1988, 949
      - 1988, dossiernrs 5300 - 5301 / deel II 1988, 950
      - 1988, dossiernrs 5302 - 5347 1988, 951
      - 1988, dossiernrs 5348 - 5375 1988, 952
      - 1988, dossiernrs 5376 - 5498 1988, 953
      - 1988, dossiernrs 5499 1988, 954
      - 1988, dossiernrs 5500 - 5525 1988, 955
      - 1988, dossiernrs 5526 1988, 956
      - 1988, dossiernrs 5527 - 7012 1988, 957
      - 1988, dossiernrs 7013 - 7987 1988, 958
      - 1988, dossiernrs 7988 - 8718 1988, 959
      - 1988, dossiernrs 8719 - 9002 1988, 960
      - 1988, dossiernrs 9003 - 9772 1988, 961
      - 1988, dossiernrs 9773 - 10619 1988, 962
      - 1988, dossiernrs 10620 - 10959 1988, 963
      - 1988, dossiernrs 10960 - 11178 1988, 964
      - 1988, dossiernrs 11179 - 11471 1988, 965
      - 1988, dossiernrs 11472 - 50200 1988, 966
      - 1989, dossiernrs 5000 - 5007 1989, 967
      - 1989, dossiernrs 5008 - 5016 / deel I 1989, 968
      - 1989, dossiernrs 5008 - 5016 / deel II 1989, 969
      - 1989, dossiernrs 5008 - 5016 / deel III 1989, 970
      - 1989, dossiernrs 5017 - 5035 1989, 971
      - 1989, dossiernrs 5036 - 5058 1989, 972
      - 1989, dossiernrs 5059 - 5111 1989, 973
      - 1989, dossiernrs 5112 - 5147 1989, 974
      - 1989, dossiernrs 5148 - 5201 1989, 975
      - 1989, dossiernrs 5202 / deel I 1989, 976
      - 1989, dossiernrs 5202 / deel II 1989, 977
      - 1989, dossiernrs 5202 / deel III 1989, 978
      - 1989, dossiernrs 5202 / deel IV 1989, 979
      - 1989, dossiernrs 5202 / deel V 1989, 980
      - 1989, dossiernrs 5203 - 5265 1989, 981
      - 1989, dossiernrs 5266 - 5327 1989, 982
      - 1989, dossiernrs 5328 - 5399 1989, 983
      - 1989, dossiernrs 5400 - 5424 1989, 984
      - 1989, dossiernrs 5425 - 5426 1989, 985
      - 1989, dossiernrs 5427 - 5473 1989, 986
      - 1989, dossiernrs 5474 - 5486 1989, 987
      - 1989, dossiernrs 5487 - 5533 1989, 988
      - 1989, dossiernrs 5534 - 5588 1989, 989
      - 1989, dossiernrs 5589 - 5636 1989, 990
      - 1989, dossiernrs 5637 - 5694 1989, 991
      - 1989, dossiernrs 5695 - 6526 1989, 992
      - 1989, dossiernrs 6527 - 6717 1989, 993
      - 1989, dossiernrs 6718 - 7023 1989, 994
      - 1989, dossiernrs 7024 - 7117 1989, 995
      - 1989, dossiernrs 7118 - 7284 1989, 996
      - 1989, dossiernrs 7285 - 7424 1989, 997
      - 1989, dossiernrs 7425 - 7561 1989, 998
      - 1989, dossiernrs 7562 - 7712 1989, 999
      - 1989, dossiernrs 7713 1989, 1000
      - 1989, dossiernrs 7714 - 7811 1989, 1001
      - 1989, dossiernrs 7812 - 8000 1989, 1002
      - 1989, dossiernrs 8001 - 8177 1989, 1003
      - 1989, dossiernrs 8178 - 8348 1989, 1004
      - 1989, dossiernrs 8349 - 8503 1989, 1005
      - 1989, dossiernrs 8504 - 8648 1989, 1006
      - 1989, dossiernrs 8649 - 8884 1989, 1007
      - 1989, dossiernrs 8885 - 9089 1989, 1008
      - 1989, dossiernrs 9090 - 9253 1989, 1009
      - 1989, dossiernrs 9254 - 9359 1989, 1010
      - 1989, dossiernrs 9360 - 9422 1989, 1011
      - 1989, dossiernrs 9423 - 9559 1989, 1012
      - 1989, dossiernrs 9560 - 9686 1989, 1013
      - 1989, dossiernrs 9687 - 9819 1989, 1014
      - 1989, dossiernrs 9820 - 10026 1989, 1015
      - 1989, dossiernrs 10027 - 10232 1989, 1016
      - 1989, dossiernrs 10233 - 10414 1989, 1017
      - 1989, dossiernrs 10415 - 10563 1989, 1018
      - 1989, dossiernrs 10564 - 10754 1989, 1019
      - 1989, dossiernrs 10755 - 10956 1989, 1020
      - 1989, dossiernrs 10957 - 11108 1989, 1021
      - 1989, dossiernrs 11109 - 11237 1989, 1022
      - 1989, dossiernrs 11238 - 11395 1989, 1023
      - 1989, dossiernrs 11396 - 11534 1989, 1024
      - 1989, dossiernrs 11535 - 11678 1989, 1025
      - 1989, dossiernrs 11679 - 11798 1989, 1026
      - 1989, dossiernrs 11799 - 50128 1989, 1027
- Handelingen Buitengerechtelijke Zaken, 6.2
  - Buitengerechtelijke zaken, 293-295
    Grondslag: artikel 3,6,14 en 94 op het notarisambt
    Opm. RIO: Neerslag van de handelingen 293-295
    notulen,registers (handeling 293)
    akte van depot betreffende dubbele repertoires, rapportages, klachten, correspondentie (handeling 294)
    Akten, boedelregister (handeling 295)
    - Repertoires Notarissen, 1980-1989; 835-850; 16 pakken
      - 1980 1980, 835
      - 1980 - 1981 1980-1981, 836
      - 1981 1981, 837
      - 1982 1982, 838
      - 1982 - 1983 1982-1983, 839
      - 1983 - 1984 1983-1984, 840
      - 1984 1984, 841
      - 1985 1985, 842
      - 1985 - 1986 1985-1986, 843
      - 1986 1986, 844
      - 1987 1987, 845
      - 1987 - 1988 1987-1988, 846
      - 1988 1988, 847
      - 1988 1988, 848
      - 1989 1989, 849
      - 1989 1989, 850
    - Akten / Volmachten, 1980-1989; 851; 1 pak
    - Nalatenschappen, 1980-1989; 1104-1114; 11 pakken
      - 1980, dossiernrs 9043 - 9399 1980, 1104
      - 1980 - 1982, dossiernrs 9400 (1980) - 9863 (1982) 1980-1982, 1105
      - 1982 - 1983, dossiernrs 9865 (1982) - 10276 (1983) 1982-1983, 1106
      - 1983, dossiernrs 10277 - 10674 1983, 1107
      - 1983 - 1985, dossiernrs 10675 (1983) - 11159 (1985) 1983-1985, 1108
      - 1985 - 1986, dossiernrs 11160 (1985) - 11547 (1986) 1985-1986, 1109
      - 1986, dossiernrs 11548 - 11964 1986, 1110
      - 1986 - 1987, dossiernrs 11965 (1986) - 12382 (1987) 1986-1987, 1111
      - 1987 - 1988, dossiernrs 12383 (1987) - 12775 (1988) 1987-1988, 1112
      - 1988 - 1989, dossiernrs 12776 (1988) - 14142 (1989) 1988-1989, 1113
      - 1989, dossiernrs 14143 - 14275 1989, 1114
    - Register / naamklapper op akten van beraad,verwerping en aanvaarding Nalatenschappen (register op inv.nrs 1104 - 1114), 1980 - 1994; 1115
      Openbaarheid beperkt tot 01-01-2070
- AANVULLING 2015: Affaire Kedichem, 1986 – 1988 (1996), 1.
  De in deze rubriek opgenomen documenten zijn vooral afkomstig van het Arrondissementsparket Dordrecht (Openbaar Ministerie), mogelijk heeft er enige vermenging plaatsgevonden met documenten afkomstig van de Rechtbank. De documenten zijn aan dit bestand toegevoegd, omdat het archief van het OM uit deze periode nog niet is overgedragen.
  De documenten hebben betrekking op de ‘Affaire Kedichem’. In 1986 vond in een hotel in Kedichem (gemeente Leerdam) een (verzoenings)bijeenkomst plaats van leden van de Centrumpartij (CP) en leden van de Centrumdemocraten (CD). Naar aanleiding van deze bijeenkomst braken ongeregeldheden uit. Activisten, deelnemers aan een demonstratie tegen het gedachtengoed van CP en CD, gebruikten geweld en gooiden met molotovcocktails. Er brak brand uit en een aantal personen raakte gewond, onder wie mevrouw Wil Schuurman, (voormalig) bestuurslid van de CP en de CD, later Kamerlid voor de CD. Zij was partner (en sinds 1996 echtgenote) van Hans Janmaat, fractievoorzitter van CP en CD in de Tweede kamer. Een groot aantal demonstranten werd opgepakt. Slechts enkelen werden veroordeeld, de meesten werden niet vervolgd, voornamelijk wegens gebrek aan bewijs.
  De hier beschreven stukken hebben betrekking op niet vervolgde personen (sepots). Hoewel de dossiers van geseponeerde zaken volgens de selectielijst voor de archieven van de rechterlijke macht voor vernietiging in aanmerking komen, is er voor gekozen om deze in dit geval – onder toepassing van art. 5e van het Archiefbesluit 1995 – toch te bewaren: de dossiers hebben betrekking op een zeer bijzondere gebeurtenis die voor veel maatschappelijke ophef heeft gezorgd.
  Met het oog op de bescherming van de persoonlijke levenssfeer van nog levende personen is de openbaarheid van de dossiers beperkt, zij zijn – net als de rest van dit archief – slechts onder voorwaarden raadpleegbaar.
  Zie ook inventarisnummer 1050 (5265/87). Zie bijlage 1.
  - Lijsten van verdachten van deelname aan en/of betrokkenheid bij de ongeregeldheden in Kedichem, met vermelding van parketnummer en /of ‘fotonummer’ en aantekening van sepot., 1986-1988.; 1120; 1 omslag
    De ‘fotonummers’ verwijzen naar het nummer waaronder door het Parket in eerste instantie dossiers zijn aangelegd. Voor de dossiers: zie inventarisnummers 1121 – 1191.
  - Dossiers van personen verdacht van deelname aan en betrokkenheid bij de ongeregeldheden in Kedichem., 1986 – 1988.; 1121-1191; 71 omslagen
    Geordend op parketnummer. Betreft vooral sepots. Bevat ook gegevens over door de rechtbank toegekende schadevergoedingen.
    - 6568/86 1986-1988, 1121
    - 6610/86 1986-1988, 1122
    - 6611/86 1986-1988, 1123
    - 6612/86 1986-1988, 1124
    - 6613/86 1986-1988, 1125
    - 6614/86 1986-1988, 1126
    - 6615/86 1986-1988, 1127
    - 6617/86 1986-1988, 1128
    - 6618/68 1986-1988, 1129
    - 6619/86 1986-1988, 1130
    - 6620/86 1986-1988, 1131
    - 6621/86 1986-1988, 1132
    - 6623/86 1986-1988, 1133
    - 6624/86 1986-1988, 1134
    - 6625/68 1986-1988, 1135
    - 6626/68 1986-1988, 1136
    - 6627/86 1986-1988, 1137
    - 6629/86 1986-1988, 1138